臺灣基隆地方法院刑事判決　　　　　　　 96年度訴字第645號
公　訴　人　臺灣基隆地方法院檢察署檢察官
被　　　告　乙○○
上列被告因毒品危害防制條例案件，經檢察官提起公訴（96年度
毒偵字第1713號），本院合議庭裁定由受命法官獨任進行簡式審
判程序，茲判決如下：
    主  文
乙○○施用第一級毒品，累犯，處有期徒刑捌月，減為有期徒刑
肆月，如易科罰金，以新臺幣壹仟元折算壹日。
    事實及理由
一、犯罪事實：
  (一)乙○○前於民國（下同）92年間，因搶奪案件，經本院判處
    有期徒刑10月確定，於93年12月11日縮刑期滿執行完畢。
  (二)乙○○因施用第一級毒品案件，經本院裁定送觀察勒戒後，
    認有繼續施用毒品之傾向，再經本院裁定送強制戒治，經執
    行強制戒治後，於91年3 月22日停止戒治付保護管束，嗣因
    違反保護管束應遵守事項且情節重大，經撤銷停止戒治，續
    執行強制戒治後，於92年7月3日執行完畢釋放，由臺灣基隆
    地方法院檢察署檢察官於92年7月9日，以92年度戒毒偵字第
    51號為不起訴處分確定；又因施用毒品案件，經臺灣基隆地
    方法院檢察署檢察官提起公訴，本院於94年12月30日，以94
    年度訴字第1119號判處有期徒刑8 月確定；再因詐欺案件，
    經本院判處有期徒刑5 月、因竊盜案件，經臺灣臺中地方法
    院判處有期徒刑6 月，上開三案合併應執行有期徒刑1年4月
    ，於96年4月2 日假釋出監（假釋期滿日期為96年7月17日）
    。詎其猶不知藉此戒絕施用毒品惡習，復基於施用第一級毒
    品海洛因之犯意，於96年4 月4日晚間8時許，在基隆市火車
    站附近電動玩具店內，以針筒注射之方式，施用第一級毒品
    海洛因1次。嗣於96年4月4 日23時40分許，為警持搜索票在
    台北縣瑞芳鎮○○○○路131 號查獲，並經採其尿液送驗結
    果，呈嗎啡陽性反應，始知上情。
二、本件被告乙○○所犯者非為死刑、無期徒刑、最輕本刑為3
    年以上有期徒刑之罪或高等法院管轄第一審案件，其於準備
    程序進行中，先就被訴事實為有罪之陳述，經告知其簡式審
    判程序之要旨，並聽取公訴人、被告之意見後，本院業已依
    刑事訴訟法第273條之第1項之規定，裁定由受命法官獨任以
    簡式審判程序進行本案之審理。
三、認定事實所依據之證據及理由：
  (一)被告自白：被告於本院審理中自白其於前述時、地施用第一
    級海洛因之犯行事實，其任意自白核與下列事證相符，應堪
    可採為證據。
  (二)尿液檢驗結果：台灣尖端先進生技醫藥股份有限公司濫用藥
    物檢驗報告乙紙（附於偵查卷第7 頁），足證被告經警查獲
    後採集之尿液經檢驗結果，呈施用第一級毒品海洛因代謝後
    之嗎啡陽性反應。
  (三)臺灣高等法院被告前案紀錄表在卷可按，足證被告確有如事
    實欄所載之觀察勒戒、徒刑執行等情形。
二、論罪及科刑之理由：
  (一)查海洛因係毒品危害防制條例所列管之第一級毒品，此為該
    條例第2條第2項第1 款所明定。核被告乙○○所為，係犯毒
    品危害防制條例第10條第1項之施用第一級毒品罪。
  (二)又被告前曾受事實欄所載有期徒刑之執行，有臺灣高等法院
    被告前案紀錄表在卷可稽，其於有期徒刑之執行完畢後，5
    年內故意再犯有期徒刑以上之罪，為累犯，應加重其刑。
  (三)本院審酌被告犯罪之動機，曾有施用毒品前科，仍不知戒除
    ，再度施用毒品，惟犯罪後坦承犯行，且所犯之施用毒品犯
    行乃戕害自己身心健康，尚未危及他人等一切情狀，量處如
    主文所示之刑。
  (四)按犯罪在中華民國96年4 月24日以前者，除本條例另有規定
    外，依下列規定減刑：一死刑減為無期徒刑；二無期徒刑減
    為有期徒刑20年；三有期徒刑、拘役或罰金，減其刑期或金
    額二分之一。依本條例應減刑之罪，未經判決確定者，於裁
    判時，減其宣告刑。依前項規定裁判時，應於判決主文同時
    諭知其宣告刑及減得之刑，96年7 月16日施行之中華民國96
    年罪犯減刑條例第2條第1項、第7 條定有明文。又犯最重本
    刑為5年以下有期徒刑以下之刑之罪，依本條例規定減為6月
    以下有期徒刑、拘役者，應於為減刑裁判時，併諭知易科罰
    金折算之標準；減刑後之易科罰金或易服勞役之折算標準，
    仍宜照原標準定之，上開條例第9 條、「法院辦理96年減刑
    案件應行注意事項」第16條亦有明文。本案被告於96年4月4
    日犯施用第一級毒品罪，經本院宣告有期徒刑8 月，合於前
    揭減刑條件，應減為有期徒刑4 月，並諭知易科罰金之折算
    標準。
據上論斷，應依刑事訴訟法第273條之1、第299條第1項前段，毒
品危害防制條例第23條第2項、第10條第1項，刑法第11條前段、
第47條第1項、41條第1 項前段，中華民國96年罪犯減刑條例第2
條第1項第3款、第7條、第9條，判決如主文。
本案經檢察官甲○○到庭執行職務。
中　　華　　民　　國　　96　　年　　9 　　月　　27　　日
                  刑事第四庭法  官  齊潔
以上正本證明與原本無異。
對於本件判決如有不服，應於收受送達後10日內，向本院提出上
訴書狀，上訴於臺灣高等法院，並按他造當事人之人數附具繕本
。
中　　華　　民　　國　　96　　年　　9 　　月　　27　　日
                            書記官  王月娥
附錄論罪法條
毒品危害防制條例第10條第1項
施用第一級毒品者，處 6 月以上 5 年以下有期徒刑。
